臺灣高雄地方法院民事裁定
111年度鳳聲字第1號
聲  請  人  彭宗信  
上列聲請人因與相對人A女（附民原告AV000-H108116）、B女（
附民原告AV000-H108117）間請求損害賠償事件（本院109年度鳳
簡字第708號），聲請交付法庭錄音光碟，本院裁定如下：
    主  文
聲請駁回。
    理  由
一、本件聲請意旨略以：聲請人聲請本院109年度鳳簡字第708號
    請求損害賠償事件（系爭訴訟）之民國111年2月8日法庭錄
    音光碟（下稱系爭庭期錄音光碟），係為與開庭筆錄記載內
    容勾稽比對，爰依法聲請交付系爭庭期錄音光碟等語。
二、按「當事人及依法得聲請閱覽卷宗之人，因主張或維護其法
    律上利益，得於開庭翌日起至裁判確定後六個月內，繳納費
    用聲請法院許可交付法庭錄音或錄影內容。但經判處死刑、
    無期徒刑或十年以上有期徒刑之案件，得於裁判確定後二年
    內聲請。又依法令得不予許可者，法院得不予許可交付法庭
    錄音或錄影內容。」法院組織法第90條之1第1項、第2項分
    別定有明文。該條立法理由三揭櫫「法庭錄音或錄影內容載
    有在庭陳述人員之錄音或錄影資訊，涉及他人個資，為兼顧
    法庭公開與保護個人資訊之衡平性，避免法庭錄音或錄影內
    容遭人惡意使用，仍應由法院審酌其聲請是否具有法律上利
    益而為許可與否之決定」等語，而法庭錄音錄影及其利用保
    存辦法第8條並因上開法條而於105年5月23日配合修正為「
    當事人及依法得聲請閱覽卷宗之人，因主張或維護其法律上
    利益，聲請交付法庭錄音或錄影內容時，應敘明理由，由法
    院為許可與否之裁定；法院受理前項聲請，如認符合聲請人
    要件，並在聲請期間內提出，且就所主張或維護法律上之利
    益已敘明者，除法令另有規定外，應予許可。」準此以觀，
    當事人及依法得聲請閱覽卷宗之人請求交付法庭錄音光碟，
    本院自應審酌聲請人之聲請是否符合上述規定，並非不論有
    無理由一律准其所請。次按關於言詞辯論所定程式之遵守，
    專以筆錄證之，民事訴訟法第219條亦定有明文。據此，亦
    可知聲請法院交付法庭錄音內容者固須以主張或維護其法律
    上利益有必要者為限，然法庭程序之進行既係專以筆錄證之
    ，則法庭錄音之目的僅在輔助筆錄之製作，以提升筆錄製作
    之效率及正確性，並非取代筆錄，當事人如爭執筆錄記載與
    法庭實際進行情形不符，本應具體指明相異之處，聲請法院
    核對法庭錄音，據以更正或補充筆錄以為救濟，故當事人聲
    請法院交付法庭錄音光碟，自不得逾越錄音係為輔助製作筆
    錄特定目的之必要範圍，且須具有正當合理之關聯，始認其
    聲請有法律上之利益。
三、經查，本件聲請人聲請交付系爭庭期錄音光碟，惟聲請人既
    於111年2月8日之庭期親自到庭，自應依法先聲請閱卷，如
    認筆錄記載與法庭實際進行情形有所不符之情形，應即「具
    體」指明法院筆錄之記載與法庭實際進行情形有所出入之處
    （如筆錄記載聲請人之陳述或主張與其真意相左，或依民事
    訴訟法第213條第1項各款應記載而漏未記載之情形），惟聲
    請人僅空泛陳稱欲聲請系爭庭期錄音光碟以與筆錄紀錄互為
    勾稽云云，自是難認聲請人就本件請求之原因及維護其法律
    上利益之必要已盡其釋明之義務。況相對人係以聲請人對渠
    等有性騷擾行為而提起系爭訴訟，且相對人歷次均有親自到
    庭而為陳述，相對人之聲音經錄音系統而蒐集保存法庭錄音
    內，而聲音亦屬個人資訊之一部分，故取得系爭訴訟法庭錄
    音之人，自可從系爭訴訟之法庭錄音保存之相對人聲音而連
    結辨識相對人之個人資訊，本院就系爭訴訟進行審理時，既
    基於保護性騷擾被害人之理由而採不公開審理進行，且判決
    亦不揭露性騷擾被害人之個人資訊，故除非有極具正當之理
    由，本院自無從將可連結得知性騷擾被害人身分之法庭錄音
    光碟交付予聲請人。故，倘若聲請人對筆錄記載內容有所意
    見，應先具體指明筆錄記載與法庭實際進行情形有出入之處
    ，再由本院先行聽取法庭錄音內容，以確認是否有聲請人主
    張筆錄記載與法庭錄音不符之處，若有，經本院修正筆錄記
    載內容後，再由聲請人閱卷修正後之筆錄，進以確認是否符
    合其陳述本意，如此，則可兼顧保障性騷擾被害人之個人資
    訊隱私權益及聲請人陳述於筆錄記載之正確性。惟聲請人既
    未具體指明法院筆錄何處之記載與法庭實際進行情形有所出
    入之處，僅說明調取系爭庭期錄音係欲勾稽筆錄記載內容云
    云，自是難認其符合上述聲請交付法庭光碟之要件，亦與保
    障性騷擾被害人資訊隱私權益相違，本件聲請於法不合，應
    予駁回。
四、爰裁定如主文。 
中　　華　　民　　國　　111 　年　　5 　　月　　6   　日
                  鳳山簡易庭  法    官  林育丞
以上正本係照原本作成。
如對本裁定抗告須於裁定送達後10日內向本院提出抗告狀，並繳
納裁判費新臺幣1000元。
中　　華　　民　　國　　111 　年　　5 　　月　　6 　　日
                              書 記 官  陳冠廷